臺灣高等法院刑事判決　　　　　　　　96年度上易字第1622號
上　訴　人
即　被　告　乙○○
上列上訴人因竊盜案件，不服臺灣板橋地方法院96年度易字第11
63號，中華民國96年6月5日第一審判決（起訴案號：臺灣板橋地
方法院檢察署96年度偵緝字第941、942、943號），提起上訴，
本院判決如下：
    主  文
原判決撤銷。
乙○○竊盜未遂，累犯，處有期徒刑參月，減為有期徒刑壹月又
拾伍日，扣案之拾元硬幣壹枚沒收；又竊盜，累犯，處有期徒刑
肆月，減為有期徒刑貳月；又竊盜，累犯，處有期徒刑肆月，減
為有期徒刑貳月；又共同竊盜未遂，累犯，處有期徒刑肆月，減
為有期徒刑貳月，扣案之機車鑰匙壹支沒收。應執行有期徒刑柒
月，扣案拾元硬幣壹枚、機車鑰匙壹支均沒收。
    事  實
一、乙○○前因竊盜案件，經臺灣板橋地方法院以93年簡上字第
    374號、93年簡字第5914號分別判處有期徒刑6月確定，並經
    同法院以94年聲字第721 號裁定應執行有期徒刑11月確定，
    ，甫於民國95年3 月18日縮刑期滿執行完畢，竟仍不知悔改
    ，分別基於意圖為自己不法所有之犯意，為下列之行為：
    (一)於95年7月11日凌晨0時許，在臺北縣蘆洲市○○○道8 之
      48號後方停車格，以自備之10元硬幣轉動機車電門鎖之方
      式，竊取丁○○所有之車牌號碼IOG-979 號機車，經社區
      警衛李東林發現報警處理，始未得逞，嗣經警於同日上午
      0時5分許，在上開地點查獲，並扣得10元硬幣1枚。
    (二)於95年8 月16日下午11時30分許，在臺北縣蘆洲市○○○
      道與永康街口，竊取戊○○置於車牌號碼9287-DR 號自用
      小貨車內支抽油煙機1 部。嗣經警於上開時地巡邏時當場
      查獲。
    (三)於民國95年9 月30日下午10時45分，在臺北縣蘆洲市○○○路○ 段「情定永安」建築工地，竊取工地內之白鐵街頭
      乙批後，另與林福明（所涉竊盜罪嫌另行提起公訴）復基
      於意圖為自己不法所有之犯意聯絡，於同日下午10時50分
      許，共同商議竊取停放於上址為甲○○所有車牌號碼CGC-
      425 號重型機車，作為載運上開乙○○所竊得白鐵接頭之
      運輸工具，並與林福明將所竊取之上開白鐵街頭共同搬運
      至上開機車後，由林福明在上址地上拾取依無主物先占取
      得所有權之機車鑰匙1支，插入上開機車電門鎖之方式竊
      取，於尚未發動之際，即遭警查獲。
二、案經臺北縣政府警察局蘆洲分局報請臺灣板橋地方法院檢察
    署檢察官偵查起訴。
    理  由
一、被告乙○○經合法傳喚未到庭，惟查右揭事實業據被告於偵
    查中及原審審理時坦承不諱，核與共犯林福明警詢時之供述
    及被害人丁○○、戊○○、丙○○、甲○○分別於警詢時之
    指訴情節相符，並有蘆洲分局搜索扣押筆錄、扣押物品目錄
    表、贓物認領保管單、照片等可資參佐，被告之自白事實相
    符。被告事後於本院調查時翻異前詞，否認事實欄一之(一)之
    犯行，無非卸責之詞，不足採信，被告犯行洵堪認定。
二、被告乙○○著手竊取被害人丁○○所有之機車而未能得手，
    所為係犯刑法第三百二十條第三項、第一項之竊盜未遂罪；
    被告竊取被害人戊○○所有之抽油煙機、竊取「情定永安」
    建築工地之白鐵接頭，所為係犯同法第三百二十條第一項之
    竊盜罪；被告與林福明共同著手竊取被害人甲○○所有之機
    車而未得手，所為係犯同法第三百二十條第三項、第一項之
    竊盜未遂罪。被告乙○○所為上開竊盜未遂犯行，爰依刑法
    第二十五條減輕其刑。又被告與林福明就竊取上開機車之犯
    行間，有犯意聯絡及行為分擔，為共同正犯。被告乙○○所
    為上開四罪間，犯意各別，行為互殊，為數罪，應分論併罰
    。查被告乙○○前於民國九十三年間因竊盜案件，經臺灣板
    橋地方法院判處應執行有期徒刑十一月確定，於九十五年三
    月十八日縮短刑期期滿執行完畢，有本院被告前案紀錄表一
    件在卷可稽，其於有期徒刑執行完畢五年以內故意再犯本件
    有期徒刑以上之罪，為累犯，應依法分別加重其刑。
三、原審予以論科，固非無見；惟查被告犯罪在96年4月24日以
    前，合於中華民國96年罪犯減刑條例第2條第1項第3款之規
    定，原審未及適用，尚有未合。被告提起上訴意旨否認事實
    欄一之(一)之犯行，雖無理由，惟原判決既有可議之處，自應
    由本院撤銷改判。爰審酌被告犯罪動機、目的、手段、所生
    危害爰審酌被告素行狀況，且前已有多次竊盜前科，竟又為
    本件犯行，並審酌其竊取財物之價值、所生危害，暨被告坦
    承犯行，犯後態度尚稱良好等一切情狀，分別量處如主文第
    二項所示之刑，並依上開減刑規定，減其宣告刑二分之一後
    ，合併定應執行刑為有期徒刑7月。至扣案十元硬幣一枚係
    被告乙○○所有供竊取被害人丁○○所有之機車所用之物；
    扣案機車鑰匙一支係共同被告林福明所有供與被告乙○○共
    同竊取被害人甲○○所有之機車所用之物，業據被告供明在
    卷，爰依刑法第三十八條第一項第二款之規定宣告沒收。
四、被告經合法傳喚，無正當理由位到庭，爰不待其陳述，逕行
    判決。
據上論斷，應依刑事訴訟法第369條第1項前段、第364條、第299
條第1項前段、第371條，刑法第28條、第320條第1項、第3項、
第25條、第47條第1項、第51條第5款、第38條第1項第2款，中華
民國96年罪犯減刑條例第2條第1項第3款、第7條，判決如主文。
。
本案經檢察官吳國南到庭執行職務。
中　　華　　民　　國　　96　　年　　10　　月　　 3　　日
      　　　　　 刑事第十六庭  審判長法　官　葉騰瑞
                                     法　官　王炳梁
                                     法　官　莊明彰
以上正本證明與原本無異。
不得上訴。
                                     書記官  周素秋
中　　華　　民　　國　　96　　年　　10　　月　　3 　　日
附錄：本案論罪科刑法條全文
中華民國刑法第320條
（普通竊盜罪、竊佔罪）
意圖為自己或第三人不法之所有，而竊取他人之動產者，為竊盜
罪，處 5 年以下有期徒刑、拘役或 5 百元以下罰金。
意圖為自己或第三人不法之利益，而竊佔他人之不動產者，依前
項之規定處斷。
前二項之未遂犯罰之。
